【裁判字號】    98,台上,1012
【裁判日期】    980226
【裁判案由】    違反毒品危害防制條例
【裁判全文】
最高法院刑事判決            九十八年度台上字第一０一二號
上  訴  人  台灣高等法院台中分院檢察署檢察官
被      告  甲○○
上列上訴人因被告違反毒品危害防制條例案件，不服台灣高等法
院台中分院中華民國九十七年十一月二十六日第二審判決（九十
七年度上訴字第二０三三號，起訴案號：台灣台中地方法院檢察
署九十六年度偵字第一一八０一號），提起上訴，本院判決如下
：
    主  文
上訴駁回。
    理  由
按刑事訴訟法第三百七十七條規定：上訴於第三審法院，非以判
決違背法令為理由不得為之；是提起第三審上訴，應以原判決違
背法令為理由，係屬法定要件；如果上訴理由書狀並未依據卷內
訴訟資料具體指摘原判決不適用何種法則或如何適用不當，或所
指摘原判決違法情事顯與法律規定得為第三審上訴理由之違法情
形不相適合時，均應認其上訴為違背法律上之程式，予以駁回。
本件原判決以公訴意旨略稱：被告甲○○有其理由欄一所載檢察
官起訴之犯行，因認被告涉犯毒品危害防制條例第四條第一項之
連續販賣第一級毒品之罪嫌云云。惟經審理結果，認無積極證據
證明被告有上開被訴之犯行，因而撤銷第一審之科刑判決，改判
諭知被告無罪；已詳敘其認定所憑之證據及認定之理由；自形式
上觀察，原判決並無違背法令之情形。檢察官上訴意旨略以：(一)
證人廖子寬於第一審中證稱：「（為何你於警詢《應係台中憲兵
隊》筆錄與偵訊筆錄中所稱之買賣第一級毒品海洛因的情節不同
？）因為檢察官沒有問我當時一開始是如何得知的。但我確實有
拜託甲○○幫我買毒品」等語，證人廖子寬係分別於台中憲兵隊
、偵查中被動回答不同之問題，並無相互矛盾之處，原判決認廖
子寬所供情節迥異，與前開事證不符。(二)依廖子寬於偵查及第一
審中之證述，其係以家用電話、行動電話或公用電話與被告連絡
購買毒品，而偵查卷內之通聯紀錄並不包括廖子寬使用之行動電
話及公用電話，原審未調查廖子寬是否以行動電話或公用電話與
被告連絡購買海洛因，遽以卷附通聯紀錄之時間係在廖子寬供述
向被告購買海洛因之後，即認廖子寬之證言不可採，有違證據法
則，亦有證據調查未盡之違法。(三)廖子寬於第一審中證稱因藥頭
被抓始改向被告購買海洛因等語，而與廖子寬共同販賣毒品之洪
聰富確於九十五年四月間為警查獲，有彰化縣警察局移送書在卷
，可見廖子寬之供述尚無不實，原判決認被告並無販賣，亦與上
開事證不符等語。
惟查：原判決於理由欄以證人廖子寬於台中憲兵隊詢問時，以秘
密證人身分供稱：「民國九十四年十一月（未供稱哪一日）二十
二時許，綽號『文心』之女子帶綽號『排仔』（指被告）之男子
至我朋友的家，我的朋友跟『排仔』閒聊時，有多人以電話向『
排仔』購買海洛因及安非他命」等語，於偵查中證稱：「於九十
五年四月底、五月初時，曾向他購買過二、三次海洛因，每次買
一、二千元（新台幣），我用我家裡的電話或手機與他聯絡，他
的手機是0000000000，我們約在台中市○○○路與文心路的某餐
廳門口交易」等語；其前後供述情節迥異。又廖子寬於第一審中
證稱：「原本都是找藥頭拿，後來找不到認識的，所以就拜託『
排仔』幫我買」、「後來藥頭在九十五年四月中被抓，所以我才
拜託甲○○幫我買」、「我購買時間確實是九十五年四、五月間
，但是有時是用家用電話，有時是用公用電話或是手機聯絡甲○
○」、「（你今日所稱均是拜託甲○○幫你買的，為何與先前的
警、偵訊所述不同？）因為當時我剛被羈押禁見，心情很亂，所
以沒有講得很詳細，但確實是拜託甲○○買的」等語。廖子寬上
開證詞，關於被告係販賣海洛因予伊或係幫伊購買，所證不同，
且其證述係於九十五年四月底至五月初向被告購買，但依被告所
使用之行動電話與廖子寬之家用電話通聯紀錄所載，渠等之通聯
時間均在九十五年五月二十日之後，亦與廖子寬所證購買時間不
符，其證述內容之真實性容有疑慮，且無其他積極證據足認被告
確有公訴人所指之販賣海洛因犯行，自難僅憑廖子寬互相齟齬之
證詞，遽為被告不利之認定。經核俱與卷內資料相符，原判決採
證並無與卷內資料不符之情形，亦無證據調查未盡之違法。又原
判決已說明證人廖子寬前後證述不一，且關於購買海洛因之時間
與卷附之被告所使用行動電話與廖子寬家用電話通聯紀錄日期不
符，已如前述，並非單以廖子寬之證述與卷附之通聯紀錄日期不
符，即為有利被告之認定，況僅有通聯之紀錄而無通聯對話內容
，亦不足為廖子寬證述係以電話向被告購買毒品之補強證據，且
依卷內資料，檢察官於原審並未請求調查廖子寬係使用何行動電
話及公用電話與被告連絡，及是否有此部分之通聯紀錄，原審就
此不為無益之調查，難謂有證據調查未盡之違法。至與廖子寬共
同販賣毒品之洪聰富縱係於九十五年四月間為警查獲，亦不足以
此推認廖子寬不利被告之證述即屬實在。上訴意旨(一)(二)(三)或係就
原審採證認事之適法職權行使及原判決已說明之事項，或就與本
件無關聯性之事項，徒憑己見，單純為事實上之爭執，俱非適法
之上訴理由。綜上，應認上訴人之上訴違背法律上之程式，予以
駁回。
據上論結，應依刑事訴訟法第三百九十五條前段，判決如主文。
中    華    民    國  九十八  年    二    月  二十六  日
                      最高法院刑事第八庭
                          審判長法官  林  永  茂
                                法官  吳  昆  仁
                                法官  蘇  振  堂
                                法官  蕭  仰  歸
                                法官  林  立  華
      本件正本證明與原本無異
                                      書  記  官
中    華    民    國  九十八  年    三    月    五    日
                                                      Ｑ


司法院資訊處製作；財團法人民間司法改革基金會備份。
